【裁判字號】    99,易,1320
【裁判日期】    990625
【裁判案由】    竊盜
【裁判全文】
臺灣臺中地方法院刑事判決              99年度易字第1320號
公  訴  人  臺灣臺中地方法院檢察署檢察官
被      告  甲○○
            丙○○
上列被告因竊盜案件，經檢察官提起公訴（98年度偵字第29856
號），本院判決如下：
    主    文
甲○○共同犯竊盜罪，累犯，處有期徒刑陸月，如易科罰金，以
新臺幣壹仟元折算壹日。
丙○○共同犯竊盜罪，累犯，處有期徒刑陸月，如易科罰金，以
新臺幣壹仟元折算壹日。
    犯罪事實
一、甲○○前於(1)93年間，因施用毒品案件，經臺灣高等法院臺
    中分院判處有期徒刑10月、3月，並定應執行有期徒刑11月
    確定；再於(2)94年間，因施用毒品案件，經本院判處有期徒
    刑8月確定；上開(1)(2)接續執行，於95年10月24日縮短刑期
    假釋付保護管束，並於96年2月4日因保護管束期滿未經撤銷
    而視為執行完畢。丙○○前因詐欺、施用毒品及竊盜案件，
    經本院分別判處有期徒刑5月、6月及拘役55日確定，嗣經減
    刑為有期徒刑2月又15日、3月及拘役27日，並定其應執行刑
    有期徒刑5月及拘役27日確定，有期徒刑於96年12月3日期滿
    執行完畢。詎甲○○及丙○○等人均仍不知悔改，98年12月
    19日或20日下午1、2時許，共同基於意圖為自己不法所有之
    竊盜犯意聯絡，由丙○○騎乘車牌號碼不詳之重型機車併搭
    載甲○○，沿臺中縣龍井鄉○○路尋找行竊之車輛，繼於該
    路段發現乙部鑰匙未予拔取之車牌號碼6121-EU號自小貨車
    停放於該處，遂推由丙○○騎車於附近把風，及由甲○○下
    手竊取，以此方式共同竊取該部價值約新臺幣（下同）1萬
    元之自小貨車得逞。嗣於98年12月24日上午8時5分許，甲○○及丙○○等人於臺中縣沙鹿鎮○○路與保順二街口旁之鐵
    皮屋內當場查獲，並扣得上開自小貨車1台（已發還）、鑰
    匙1支、抽水馬達、農業用噴霧機、電子自動磅秤各1台及鑿
    子、剪刀、斜口鉗、破壞剪各1支等物，因而查獲上情。
二、案經臺中縣警察局清水分局報告臺灣臺中地方法院檢察署檢
    察官偵查起訴。
    理    由
一、證據能力之說明﹕
    按現行刑事訴訟法為保障被告之反對詰問權，排除具有虛偽
    危險性之傳聞證據，以求實體真實之發現，於該法第159條
    第1項明定被告以外之人於審判外之言詞或書面陳述，除法
    律有規定者外，不得作為證據。而刑事訴訟法第159條之1至
    159條之4有傳聞法則之例外規定，且被告以外之人於審判外
    之陳述，雖不符前4條之規定，而經當事人於審判程序同意
    作為證據，法院審酌該言詞陳述或書面陳述作成時之情況，
    認為適當者，亦得為證據；當事人、代理人或辯護人於法院
    調查證據時，知有第159條第1項不得為證據之情形，而未於
    言詞辯論終結前聲明異議者，視為有前項之同意，刑事訴訟
    法第159條之5定有明文。本件關於以下論及之被害人乙○○
    於警詢中之指訴，係屬被告以外之人於審判外之書面陳述，
    而檢察官、被告並未就上開陳述有所爭執，且迄於言詞辯論
    終結前，均未主張有刑事訴訟法第159條第1項不得為證據之
    情形，是應認已同意作為證據，且經本院審酌後，認無不適
    當之情形，應認具有證據能力，合先敘明。
二、認定犯罪事實所憑之證據及理由﹕
    上開犯罪事實，業經被告甲○○、丙○○於本院審理時坦承
    不諱，核與被害人乙○○警詢中之指訴情節相符，復有被害
    人乙○○所立具之贓物認領保管單1紙、彰化縣及臺中縣警
    察局車輛協尋電腦輸入單各1紙、刑案現場測繪圖1紙及查獲
    現場蒐證相片11張等在卷可稽，並有鑰匙1支扣案可憑，足
    認被告二人之自白與事實相符。本件事證明確，被告二人之
    犯行洵堪認定。
三、論罪科刑﹕
  (一)核被告甲○○、丙○○所為，均係犯刑法第320條第1項之竊
    盜罪。被告二人就上開犯行間，有犯意之聯絡及行為之分擔
    ，為共同正犯。又被告甲○○、丙○○有犯罪事實欄所載之
    前科，有臺灣高等法院被告前案紀錄表附卷可稽，其二人於
    徒刑執行完畢後，5年以內故意再犯本件有期徒刑以上之罪
    ，均為累犯，各應依刑法第47條第1項規定，加重其刑。爰
    審酌被告二人均有竊盜等犯罪前科，素行不佳，二人正值青
    壯，不思循正軌謀求生活之資，竟共同竊取被害人之自小貨
    車1部，侵害被害人之財產法益，所為實值非難；再兼衡酌
    被告二人犯後坦承全部犯行，犯罪後態度良好，所竊自小貨
    車1部，價值約1萬元，且於案發後業已發還予被害人，使被
    害人之損害未進一步擴大等一切情狀，分別量處如主文所示
    之刑，並諭知易科罰金之折算標準。
  (二)扣案之鑰匙1支，雖為被告二人供本件犯行所用之物，然並
    非被告二人所有，業經其二人分別供述明確，爰不為沒收之
    諭知。另於現場查扣之抽水馬達、農業用噴霧機、電子自動
    磅秤各1台及鑿子、剪刀、斜口鉗、破壞剪各1支，並無積極
    證據證明與本件犯行相關，亦不為沒收之諭知。
四、適用之法律﹕
  (一)刑事訴訟法第299條第1項前段。
  (二)刑法第第320條第1項、第28條、第47條第1項、第41條第1項
    前段。
  (三)刑法施行法第1條之1第1項、第2項前段。
本案經檢察官丁○○到庭執行職務。
中    華    民    國    99    年    6     月    25    日
                      刑事第十六庭  法  官  戴嘉慧
以上正本證明與原本無異。
如不服本判決應於收受判決後10日內向本院提出上訴書狀，並應
敘述具體理由；其未敘述上訴理由者，應於上訴期間屆滿後20日
內向本院補提理由書 (均須按他造當事人之人數附繕本)「切勿
逕送上級法院」。
告訴人或被害人對於判決如有不服具備理由請求檢察官上訴者，
其上訴期間之計算係以檢察官收受判決正本之日期為準。
                                    書記官  劉晴芬
中    華    民    國    99    年    6     月    25    日
【附錄本案論罪科刑法條】
《中華民國刑法第320條（普通竊盜罪、竊佔罪）》
意圖為自己或第三人不法之所有，而竊取他人之動產者，為竊盜
罪，處5年以下有期徒刑、拘役或5百元以下罰金。
意圖為自己或第三人不法之利益，而竊佔他人之不動產者，依前
項之規定處斷。
前二項之未遂犯罰之。

司法院資訊處製作；財團法人民間司法改革基金會備份。
